ACORDAO-COMPLETO-2434064

ACÓRDÃO DE RELAÇÃO

ACÓRDÃO DE RELAÇÃO 9210/2021 ATA 23/2021 - PRIMEIRA CÂMARA

Acórdão 9210/2021-TCU-Primeira Câmara
		Trata-se de representação formulada pelo Ministério Público Federal a respeito de possível irregularidade na execução do Contrato 11/2004, celebrado entre a Universidade Federal do Espírito Santo e a Fundação de Apoio ao Hospital Universitário Cassiano Antônio Moraes, custeado por recursos oriundos do Ministério da Saúde, transferidos por meio de Termo de Cooperação e Descentralização Orçamentária 385/2013, cujo objeto é pesquisa, desenvolvimento e monitoramento continuado da performance do teste rápido para diagnóstico serológico da infecção pelo HIV 1 E 2 (Rapid Check 1 e 2) , a ser utilizado como plataforma diagnóstica pelo Ministério da Saúde;
	    Considerando que, no âmbito do Contrato 11/2004, foi identificado pagamento irregular de R$ 442.800,00 a cada um dos professores da Universidade Federal do Espírito Santo, Reynaldo Dietze e Rodrigo Ribeiro Rodrigues, a título de "elaboração de projeto" referente à participação no valor de repasse relativo a incentivo à inovação e à pesquisa, com fundamento no artigo 13 da Lei 10.973/2004;
	    Considerando que, nos termos do artigo 13 da Lei 10.973/2004, é assegurado o pagamento a cada um dos  professores pesquisadores participação mínima de 5% e máxima de 1/3 nos ganhos econômicos por ventura auferidos pela Instituição Científica, Tecnológica e de Inovação, resultantes de contratos de transferência de tecnologia e de licenciamento para outorga de direito de uso ou de exploração de criação protegida;
	    Considerando que o Relatório e Parecer da Comissão de Orçamentos e Finanças da Universidade Federal do Espírito Santo, assim como os documentos constantes dos autos não demonstram o ganho econômico que teria sido auferido no projeto, o que torna indevido e danoso ao Erário o pagamento realizado pela instituição federal de ensino aos professores pesquisadores Reynaldo Dietze e Rodrigo Ribeiro Rodrigues a título de incentivo à inovação e à pesquisa científica e tecnológica a que alude o artigo 13 da Lei 10.973/2004;
	     Considerando que os pagamentos impugnados resultam da simples aplicação de percentual sobre o total de valores repassados pelo Ministério da Saúde e contratados pela Universidade Federal do Espírito do Santo junto à fundação de apoio, estando, por conseguinte, dissociados de qualquer apuração de ganho econômico oriundo da exploração do projeto;
	     Considerando que as irregularidades apuradas nos autos foram também verificadas em outros projetos custeados com recursos do Ministério da Saúde no âmbito do Termo de Cooperação e Descentralização Orçamentária 385/2013, envolvendo os mesmos responsáveis, estando, assim, intrinsicamente relacionados;
		Considerando, por fim, que as irregularidades não foram preliminarmente justificadas pela Universidade Federal do Espírito do Santo e pelos responsáveis beneficiários dos pagamentos indevidos, Reynaldo Dietze e Rodrigo Ribeiro Rodrigues;
	Os Ministros do Tribunal de Contas da União, reunidos em sessão da Primeira Câmara, ACORDAM, por unanimidade, com fundamento nos artigos 1º, inciso II, 12, inciso II,  e 47 da Lei 8.443/92, c/c artigos 143, inciso III, 202, incisos I e II, e  art. 209, §§5º e 6º, do Regimento Interno/TCU, quanto ao processo a seguir relacionado, em conhecer da representação, no mérito, considerá-la procedente e ordenar a adoção das medidas indicadas no item 1.7 deste acórdão, de acordo com os pareceres emitidos nos autos:
1. Processo TC-Processo 036.031/2019-4 (REPRESENTAÇÃO) 
	1.1. Responsável: Universidade Federal do Espírito Santo (32.479.123/0001-43) 
	1.2. Entidade: Universidade Federal do Espírito Santo
	1.3. Relator: Ministro Walton Alencar Rodrigues
	1.4. Representante do Ministério Público: não atuou
	1.5. Unidade Técnica: Secretaria de Controle Externo da Educação, da Cultura e do Desporto (SecexEduc) .
	1.6. Representação legal: não há.
	1.7. Medidas: 
1.7.1 ordenar à Secretaria de Controle Externo da Educação a constituição de processo apartado de Tomada de Contas Especiais para citação  dos responsáveis Rodrigo Ribeiro Rodrigues (CPF XXX.645.226-XX) e Reynaldo Dietze (CPF XXX.442.757-XX) , tendo em vista os valores recebidos no âmbito dos projetos "Fique Sabendo", "Rede Cegonha", "Rapid Check 1" e "Rapid Check 2", desenvolvidos pela Universidade Federal do Espírito Santo, à revelia das condições estabelecidas no artigo 13 da Lei 10.973/2004:
	Inquérito Civil MPF
	Valor recebido por Reynaldo Dietze
	Valor recebido por Rodrigo Ribeiro Rodrigues

	1.17.000.001132/2018-33
	R$ 800.415,71
	R$ 786.000,00

	1.17.000.001125/2018-68
	R$ 500.400,00
	R$ 500.400,00

	1.17.000.001127/2018-57
	R$ 1.317.500,00
	R$ 1.317.500,00

	1.17.000.001229/2018-46
	R$  442.800,00
	R$ 442.800,00

	TOTAL
	R$ 3.061.115,71
	R$ 3.046.700,00

	 1.7.2. apensar os presentes autos ao processo de tomada de contas especial a ser autuado, na forma prevista no art. 41 da Resolução-TCU 259/2014;
	 1.7.3. dar ciência do acórdão, bem como dos pareceres que a fundamentam, ao Ministério Público Federal e à Universidade Federal do Espírito Santo.

Primeira Câmara

Universidade Federal do Espírito Santo

WALTON ALENCAR RODRIGUES

não há.

Não atuou

REPRESENTAÇÃO (REPR)

Secretaria de Controle Externo da Educação, da Cultura e do Desporto (SecexEduc).